【裁判字號】    89,易更(一),15
【裁判日期】    891129
【裁判案由】    毒品危害防制條例
【裁判全文】
臺灣臺北地方法院刑事判決                      八十九年度易更(一)字第一五號
    公  訴  人  臺灣臺北地方法院檢察署檢察官
    被      告  甲○○
右列被告因違反毒品危害防制條例案件，經檢察官提起公訴（八十九年度毒偵字第八
二一號、第九七八號），及移送併辦（八十九年度毒偵字第二八五三號），本院判決
如左：
    主  文
甲○○連續施用第二級毒品，累犯，處有期徒刑壹年。
    事  實
一、甲○○曾因違反麻醉藥品管理條例案件，於民國八十一年間經台灣花蓮地方法院
    判處應執行有期徒刑三年八月，並分經台灣高等法院花蓮分院、最高法院駁回上
    訴確定，而於八十三年七月五日假釋出獄，八十五年七月二十五日假釋期滿，未
    經撤銷假釋，而以執行完畢論。詎不知悔改，前又因施用毒品案件，於八十七年
    間經本院（八十七年度毒聲字第二七五號）裁定送觀察、勒戒後，以無繼續施用
    毒品之傾向，由台灣台北地方法院檢察署檢察官於八十七年十月十四日（八十七
    年度偵字第七０四九號）為不起訴處分確定。復又於八十八年二月間又因施用毒
    品案件，經本院（八十八年毒聲字第七二一號）裁定觀察、勒戒後，認有繼續施
    用傾向，經本院（八十八年毒聲字第一二一七號）裁定送強制戒治，並由本院於
    八十八年八月十三日以八十八年度易字第一五０三號判處有期徒刑六月確定。竟
    又基於概括犯意，於停止強制戒治期間，自八十九年二月七日晚間某時起，至同
    年二月十六日下午二時前九十六小時內之某時止，連續在台北市○○街一０六號
    租處及不詳地點，施用第二級毒品安非他命，為警於八十九年二月十六日十二時
    許在台北市○○街一０六號查獲，經採尿送驗呈安非他命陽性反應；又於八十九
    年五月十六日下午六時許前九十六小時內之某時，在不詳處所，施用第二級毒品
    安非他命一次，為警於八十九年五月十六日下午二時三十分許在台北縣土城市○
    ○街三五三巷四號二樓，經採尿送驗呈安非他命陽性反應。
二、案經臺北縣警察局萬華分局報告臺灣臺北地方法院檢察署檢察官偵查起訴及臺北
    縣警察局新莊分局報告同署檢察官移送併辦。
    理  由
一、右開事實業據被告於本院審理時坦承不諱，且被告於查獲當日分別所採集之尿液
    ，經送請台北市立療養院以及台北縣政府衛生局檢驗結果，亦呈安非他命陽性反
    應，分別有台北市立療養院院八十八年四月十三日所出具之尿液檢驗報告書一紙
    以及台北縣政府衛生局尿液煙毒檢驗成績書一紙附卷可稽。又被告因施用毒品案
    件，於經本院以八十七年毒聲字第二七五號裁定送觀察、勒戒後，以無繼續施用
    毒品之傾向，由台灣台北地方法院檢察署檢察官於八十七年十月十四日以八十七
    年度偵字第七０四九號為不起訴處分確定。復又於八十八年二月間又因施用毒品
    案件，經本院以八十八年毒聲字第七二一號裁定觀察、勒戒後，認有繼續施用傾
    向，經本院八十八年毒聲字第一二一七號裁定送強制戒治，其於強制戒治停止期
    間三犯毒品危害防制條例第十條之罪，此有臺灣高等法院被告全國前案記錄表、
    臺灣高等法院檢察署刑案紀錄簡覆表各一紙附卷可參，是被告二度因施用第二級
    毒品案件經不起訴處分後，三犯本件施用第二級毒品之罪，事證明確，其犯行堪
    以認定。
二、核被告所為，係犯毒品危害防制條例第十條第二項之施用第二級毒品罪。而其持
    有第二級毒品安非他命之低度行為，應為施用之高度行為所吸收，不另論罪。又
    被告多次施用毒品犯行，時間緊接、方法相同，所犯又係構成要件相同之罪，顯
    係基於概括犯意為之，應依連續犯之規定以一罪論，並加重其刑。再被告於八十
    一年間因違反麻醉藥品管理條例案件，經台灣花蓮地方法院判處應執行有期徒刑
    三年八月，並經台灣高等法院花蓮分院、最高法院駁回上訴確定，而於八十三年
    七月五日假釋出獄，八十五年七月二十五日假釋期滿，未經撤銷假釋，而以執行
    完畢論，此有台灣高等法院檢察署刑案記錄簡覆表一紙可證，其於受有期徒刑執
    行完畢後，五年內再犯本件有期徒刑以上之罪，為累犯，應依法加重其刑。爰審
    酌被告係因一時誤念而於初次觀察、勒戒，認無繼續施用傾向而經不起訴處分確
    定後，於五年內再次罹犯刑章，然犯罪後已坦承犯行，並不斷表示悔改之意，且
    其施用毒品之犯行，在性質上乃屬對自我身心健康之自戕行為，並具有病患性人
    格之特質，故行為本身對社會所造成之危害並非直接、巨大等犯罪之動機、目的
    、手段及所生危害等因素，量處如主文所示之刑。
三、又八十九年二月十六日十二時於台北市萬華區一０六號所查扣案之第二級毒品安
    非他命一小包（淨重零點二七公克）、吸食器一組、玻璃球一個及塑膠吸管九支
    ，惟上開扣案之物被告否認為其所有，雖在被告住處為警查獲，然當日查獲之被
    告女友廖菊寶於警訊及偵查中供稱：上述物品為其所有，並非甲○○所有（見八
    十九年毒偵字第八二一號卷第十一頁反面、第三十五頁反面），吸食器一組、玻
    璃球一個及塑膠吸管九支非被告所有則不予沒收，而安非他命一小包（淨重零點
    二七公克），於訴訟上並無任何積極之證據可資證明該包安非他命與被告本件犯
    行有任何之關聯性，是本院即尚難遽如公訴人所請將該包安非他命於本件宣告沒
    收，而應由檢察官依刑法第四十條後段聲請單獨宣告沒收該包安非他命，方臻適
    法；又檢察官移送併辦部分於八十九年五月十六日下午二時三十分許在台北縣土
    城市○○街三五三巷四號二樓為警所查獲扣案之安非他命七包（淨重六點五八公
    克），被告否認為其所有，且該屋並非為被告所有，被告亦非居住於該屋，且查
    獲安非他命之地點雖為該屋內被告所坐之座位下面，然於訴訟上並無任何積極之
    證據可資證明該七包安非他命與被告本件犯行有任何之關聯性，是本院尚難將七
    包安非他命（淨重六點五八公克）於本件宣告沒收，而應由檢察官依刑法第四十
    條後段聲請單獨宣告沒收該包安非他命，方臻適法。
據上論斷，應依刑事訴訟法第二百九十九條第一項前段，毒品危害防制條例第十條第
二項，刑法第十一條、第五十六條、第四十七條，判決如主文。
本案經檢察官張紹斌到庭執行職務
中   華  民   國      八十九       年      十一       月     二十九     日
                                    臺灣臺北地方法院刑事第三庭
                                              法  官  陳  德  民
右正本證明與原本無異。
如不服本判決，應於判決送達後十日內，向本院提出上訴狀。
                                              書記官  楊  秋  鈴
中  華   民   國    八十九       年      十一       月       三十     日
附錄本案論罪科刑法條全文：
毒品危害防制條例第十條
施用第一級毒品者，處六月以上五年以下有期徒刑。
施用第二級毒品者，處三年以下有期徒刑。


司法院資訊處製作；財團法人民間司法改革基金會備份。
